【裁判字號】    88,交訴,54
【裁判日期】    890302
【裁判案由】    業務過失致死
【裁判全文】
臺灣嘉義地方法院刑事判決                          八十八年度交訴字第五四號
    公  訴  人  臺灣嘉義地方法院檢察署檢察官
    被      告  甲○○
右列被告因業務過失致死案件，經檢察官提起公訴（八十八年度偵字第七五五五號）
，本院判決如左：
    主  文
甲○○從事業務之人，因業務上之過失致人於死，處有期徒刑壹年肆月。
    事  實
一、吳芳得係進春貨運有限公司之大貨車司機，為從事駕駛業務之人，於民國（下同
    ）八十八年九月七日凌晨三時五十分許，駕駛車牌號碼ＦＨ─九０三號之營業大
    貨車，沿嘉義市○○路由北往南方向行駛，途經博愛路二段與世賢路二段交岔路
    口（即台一線公路二六六公里一六０公尺處）欲左轉迴車時，應注意行駛至上開
    交岔路口中心處，並應看清有無來往車輛，而依當時情形，又無不能注意之情事
    ，竟疏未注意，貿然自上開路段之外側車道左轉迴車，適有同向行駛於上開路段
    內側車道之陳韻升駕駛車牌號碼ＲＬ─一七四六號自用小貨車駛至，致陳韻升煞
    避不及，其所駕駛之上開自用小貨車車頭撞及被告所駕駛之上開營業大貨車車體
    左後方，使陳韻升頭面部受有左上眶部二×二公分、鼻部三×二公分、左頰部七
    ×六公分及頦部五×三公分刮挫傷、胸腹部左胸外側部六×一公分挫傷、四肢部
    左上肢手背部二×二公分挫傷、前臂後部十五×六公分挫傷、下肢膝前部二×二
    ×一公分及小腿外側部三×一×一公分×裂傷合併膝關節及腓、脛骨閉鎖性骨折
    、右下肢大腿外側部六×六公分挫傷、膝前部二十八×二十×二公分撕裂傷合併
    膝關節開放性骨折等傷害，經送醫後仍因顱內出血而不治死亡。甲○○於犯罪後
    未被發覺前向到達上開肇事現場處理之嘉義市交通警察隊警員陳到三自首而接受
    裁判。
二、案經陳韻升之兄乙○○訴請臺灣嘉義地方法院檢察署檢察官督同法醫師相驗後偵
    查起訴。
    理  由
一、訊據被告甲○○對於右揭犯罪事實坦承不諱，並有道路交通事故調查報告表一份
    附、現場照片十二張附於偵查卷（第六頁、第二七頁至第三三頁）可按，而被害
    人陳韻升確係因與被告於上開時、地發生本件交通事故而不治死亡，此亦經臺灣
    嘉義地方法院檢察署檢察官督同法醫師相驗屬實，並製有勘驗筆錄、相驗屍體證
    明書、驗斷書各一份及相驗照片十四張在卷足憑（偵查卷第三四頁至第三八頁）
    ，事證明確。
二、按汽車行駛至交岔路口左轉彎時，應距交岔路口三０公尺前顯示方向燈或手勢，
    行至交岔路口中心處左轉，並不得佔用來車車道搶先左轉；汽車迴車前，應暫停
    並顯示左轉燈光或手勢，看清無往來車輛，並注意行人通過，始得迴轉，道路交
    通安全規則第一百零二條第四款、第一百零六條第五款分別定有明文。經查：被
    告為汽車駕駛人，於上揭時、地駕車行經上開交岔路口左轉迴車時，自應遵守前
    揭道路交通安全規則之規定，應行駛至交岔路口中心處，並看清無往來車輛後，
    始得左轉迴車，而本件交通事故發生時係晴天、夜間有照明、路面乾燥無缺陷、
    無阻礙物、視距良好、閃光號誌動作正常，應無不能注意之情事，竟疏未注意，
    違反前揭規定，疏未注意行駛至上開交岔路口中心處，復未注意被害人所駕駛同
    向行駛於上開肇事路段內側車道之自用小貨車，即貿然自上開交岔路口外側車道
    左轉迴車，致生本件交通事故，被告行為顯有過失，經將本件交通事故送交台灣
    省雲嘉區車輛行車事故鑑定委員會鑑定結果，亦認被告駕駛上開營業大貨車由外
    側車道左轉迴車不當為肇事主因，被害人無肇事因素，此有該會嘉鑑字第八八九
    ００號鑑定意見書一份附於偵查卷（第四二頁）可徵，然此鑑定意見顯與上述事
    實有違，自無可採，而被害人因被告之過失行為致受有上開傷害，經送醫急救後
    ，仍因顱內出血而不治死亡，被告之過失行為與被害人之死亡結果間，具有相當
    因果關係甚明，被告犯行洵堪認定。
三、核被告所為係犯刑法第二百七十六條第二項之業務過失致死罪。被告於犯罪後未
    被發覺前，於上開肇事地點向證人丙○○即至上開肇事現場處理本件交通事故時
    尚不知肇事者為誰之嘉義市交通警察隊警員自首其為本件交通事故之肇事者而接
    受裁判，此業經證人丙○○於本院審理時證述無訛（本院卷第一一頁反面），應
    依刑法第六十二條前段規定，減輕其刑。爰審酌本件交通事故之發生原因、被告
    過失程度、雖業將新台幣一百二十萬元之汽車強制第三責任險部分賠償予被害人
    家屬，然迄今尚未與被害人家屬達成民事和解、恃其所駕駛之上開營業大貨車車
    體龐大，任意自上開肇事路段外側車道左轉迴車，置其他用路人之路權於不顧，
    橫行無阻、所生危害及其犯後坦承不諱，非全然不知悔改之態度等一切情狀，量
    處如主文所示之刑。
據上論斷，應依刑事訴訟法第二百九十九條第一項前段，刑法第二百七十六條第二項
、第六十二條前段，罰金罰鍰提高標準條例第一條前段，判決如主文。
本案經檢察官林世芬到庭執行職務。
中      華      民      國    八十九    年      三      月      二      日
                              臺灣嘉義地方法院刑事第一庭
              法  官  吳  麗  英
右正本證明與原本無異。
如不服本判決，應於判決送達後十日內向本院提出上訴狀( 應附繕本 )。
中      華      民      國    八十九    年      三      月      二      日
                                          書記官  李  子  英
附錄本案論罪科刑法條：
刑法第二百七十六條：因過失致人於死者，處二年以下有期徒刑、拘役或二千元以下
                    罰金。
                    從事業務之人，因業務上之過失犯前項之罪者，處五年以下有
                    期徒刑或拘役，得併科三千元以下罰金。


司法院資訊處製作；財團法人民間司法改革基金會備份。
